【裁判字號】    99,上易,1169
【裁判日期】    991118
【裁判案由】    重利
【裁判全文】
臺灣高等法院臺中分院刑事判決        99年度上易字第1169號
上  訴  人
即  被  告  甲○○
上列上訴人因重利案件，不服臺灣彰化地方法院九十九年度易字
第三五三號中華民國九十九年七月二十八日第一審判決（起訴案
號：臺灣彰化地方法院檢察署九十八年度偵字第一０五一三號、
一０六三六號、九十九年度偵字第一八六三號、一九一四號），
提起上訴，本院判決如下：
    主  文
原判決關於事實欄一（一）部分暨定應執行刑部分，均撤銷。
甲○○犯如附表編號一、二號所示之重利罪，均累犯，各處如附
表編號一、二號所示之刑。
其餘上訴駁回。
主文第二項所處有期徒刑，與上訴駁回部分所處有期徒刑，應執
行有期徒刑柒月，如易科罰金，以新臺幣壹仟元折算壹日。
    事  實
一、甲○○曾於民國九十七年間因詐欺案件，經臺灣板橋地方法
    院以九十七年度簡字第九九四三號判處有期徒刑二月，於九
    十八年四月二十日易科罰金執行完畢。詎仍不知警惕，又於
    九十八年八月間起，在自由時報借貸綜合資訊版上刊登內容
    為：「可分期還、息低、保密，另有大額借貸、0000000000
    」之廣告（待有不特定人與甲○○持用之0000000000號行動
    電話聯絡後，甲○○有時會以其另外持用之0000000000號門
    號與不特定人聯絡，在來電顯示處會留下0000000000號電話
    號碼；或甲○○會告知0000000000號門號予不特定人，供日
    後聯絡之用），以招徠急需用錢之不特定人，嗣有：
（一）吳武林因急需現金週轉，見甲○○所刊登之上開廣告，乃
      於九十八年八月底（約二十五日或二十六日），撥打甲○○持用之門號0000000000號行動電話與自稱為「小王」之
      甲○○約在彰化縣社頭鄉火車站前，洽談借款新台幣（下
      同）三萬五千元事宜，雙方約定以十天為一期，每期每一
      萬元收取二千元之利息，交付借款時先預扣第一期利息七
      千元，並由吳武林簽發面額七萬元（原判決漏載「萬元」
      二字，補正之）之本票擔保，再由甲○○交付二萬八千元
      予吳武林，甲○○以此方式取得與原本顯不相當之重利。
（二）吳武林另於九十八年九月中旬某日，撥打甲○○持用之門
      號0000000000號行動電話與甲○○聯絡，雙方在彰化縣社
      頭鄉火車站前洽談借款三萬元事宜，約定以十天為一期，
      每期每一萬元收取二千元之利息，交付借款時先預扣第一
      期利息各六千元，並由吳武林簽發面額六萬元之本票擔保
      後，再由甲○○交付二萬四千元予吳武林，甲○○以此方
      式取得與原本顯不相當之重利。
（三）張道璋亦因急需現金週轉，經由吳武林之介紹，乃於九十
      八年九月一日以其持用之門號0000000000號電話，撥打甲○○持用之門號0000000000號、0000000000號行動電話，
      與自稱為「王仔」之甲○○聯絡，雙方於當日依約定在彰
      化縣員林鎮林厝派出所附近洽談借款事宜，談妥由甲○○
      貸予張道璋二萬元，以十天為一期，每期每一萬元收取二
      千元之利息，交付借款時先預扣第一期利息四千元及一千
      元手續費（含補貼油錢），並由張道璋簽發面額四萬元之
      本票及汽車讓渡書（車號４３７５─ＷＧ）各一紙交予甲○○供作擔保後，再由甲○○將一萬五千元以現金交付張
      道璋。嗣於九十八年九月十日，張道璋又於彰化縣員林鎮
      林厝派出所對面交付四千元利息予甲○○，甲○○以此方
      式取得與原本顯不相當之重利。
（四）乙○○（於九十九年十一月二日更名為林豐明，下均稱乙○○）因急需現金週轉，見甲○○所刊登之廣告，乃於九
      十八年十月初，以其00-00000000號電話，撥打甲○○持
      用之門號0000000000號行動電話，與自稱為「王仔」之甲○○聯絡借款事宜，雙方當日依約在臺中市○○街洽談該
      借款事項，約定由甲○○貸予乙○○四萬元，以十天為一
      期，每期每一萬元收取一千元之利息，交付借款時先預扣
      第一期利息四千元，再由甲○○將三萬六千元以現金交付
      乙○○。計自九十八年十月中旬起至十月底止，乙○○又
      交付三次利息共一萬二千元予甲○○，甲○○以此方式取
      得與原本顯不相當之重利。
（五）丙○○（已於九十九年十月五日死亡）因急需現金週轉，
      見甲○○所刊登之報紙廣告，乃於九十八年十月十二日上
      午十時五十七分許，以其00-00000000號電話，撥打甲○○持用門號0000000000號行動電話，與自稱為「小王」之
      甲○○聯絡借款事宜【註：嗣於同日十三時二十九分、十
      四時二十四分、十四時二十八分、十六時二分，始有甲○○之0000000000號行動電話與丙○○0000000000號行動電
      話之通聯紀錄】，於當日下午十四時許，雙方依約在丙○○位於臺中縣大里市○○路住處樓下洽談借款事宜，約定
      由甲○○貸予丙○○三萬元，以十天為一期，每期每一萬
      元收取二千元之利息，交付借款時先預扣第一期利息六千
      元及一千元之手續費，再由甲○○將二萬三千元以現金交
      付丙○○，甲○○以此方式取得與原本顯不相當之重利。
（六）李塏蘋因急需現金週轉，見甲○○所刊登之廣告，乃於九
      十八年十月十二日中午十三時四十分三十八秒，以其持用
      之門號0000000000號電話，撥打甲○○持用之門號000000
      0000號行動電話，與自稱「王先生」之甲○○聯絡借款事
      宜，甲○○於當日下午某時，依約至李塏蘋位於臺中縣太
      平市之住處洽談該借款事項，雙方約定由甲○○貸予李塏
      蘋二萬元，以十天為一期，每期每一萬元收取二千元之利
      息，交付借款時先預扣第一期利息四千元及一千元之手續
      費，並由李塏蘋交付面額四或六萬元（係借款之倍數，但
      李塏蘋無法確定係四或六萬元）之本票及身份證影本各一
      紙供擔保，再由甲○○將一萬五千元以現金交付李塏蘋，
      甲○○以此方式取得與原本顯不相當之重利。約幾天後，
      甲○○為警約談，經飭回後，甲○○又向李塏蘋之先生索
      回全部借款，李塏蘋之先生共給付甲○○一萬七千元。嗣
      經警據報，始循線查獲上情。
二、案經彰化縣警察局彰化分局報告臺灣彰化地方法院檢察署檢
    察官偵查起訴。
    理  由
壹、證據能力部分：
一、按被告以外之人於審判外之言詞或書面陳述，除法律有規定
    者外，不得作為證據。被告以外之人於審判中有死亡或所在
    不明而無法傳喚或傳喚不到者，其於檢察事務官、司法警察
    官或司法警察調查中所為之陳述，經證明具有可信之特別情
    況，且為證明犯罪事實之存否所必要者，得為證據，刑事訴
    訟法第一百五十九條第一項、第一百五十九條之三第三款分
    別定有明文。查，證人丙○○、乙○○於警詢之陳述，雖屬
    被告以外之人於審判外之陳述，惟查，證人丙○○已於九十
    九年十月五日死亡，有丙○○之夫許火城之全戶戶籍資料查
    詢結果及丙○○個人基本資料查詢結果各一份在卷可稽；另
    證人乙○○經本院合法傳喚後並未到庭，且經拘提未到（有
    本院送達證書二份及嘉義市政府警察局九十九年十一月五日
    回覆本院之拘提乙○○未獲函一份在卷足憑），而有刑事訴
    訟法第一百五十九條之三第一款、第三款「死亡者」、「滯
    留國外或所在不明而無法傳喚或傳喚不到」之情形。是本件
    證人丙○○、乙○○於警詢所為之陳述，本質上仍屬傳聞證
    據，且刑事訴訟法第一百五十九條及其以下所列傳聞證據法
    則之原則及例外，並未排除此部分供詞之適用，而基於保障
    被告在憲法上之基本訴訟權，固應於法院審理時傳喚到庭作
    證，以保障被告之對質詰問權利，惟證人丙○○、乙○○已
    有刑事訴訟法第一百五十九條之三第一款、第三款所規定無
    法傳喚之情形，本院斟酌卷內並無警察非法取供，致其陳述
    非任意性之事證，且其於警詢及檢察官訊問時所為之陳述，
    均屬一致而無明顯矛盾，而無顯有不可信之情形，且具有可
    信特別情況，復為證明本件犯罪事實之存否所必要，揆諸前
    揭法條規定，證人丙○○、乙○○於警詢所為之陳述，於本
    件自仍具有證據能力。
二、又按，被告以外之人於偵查中向檢察官所為之陳述，除顯有
    不可信之情況者外，得為證據，刑事訴訟法第一百五十九條
    之一第二項定有明文。偵查中對被告以外之人所為之偵查筆
    錄，或被告以外之人向檢察官所提之書面陳述，性質上均屬
    傳聞證據，惟現階段刑事訴訟法規定檢察官代表國家偵查犯
    罪、實施公訴，依法其有訊問被告、證人及鑑定人之權，證
    人、鑑定人且須具結，而實務運作時，檢察官偵查中向被告
    以外之人所取得之陳述，原則上均能遵守法律規定，不致違
    法取供，其可信度極高，是以被告以外之人前於偵查中所為
    之證述，除反對該項供述得具有證據能力之一方，已釋明「
    顯有不可信之情況」之理由外，不宜遽指該證人於偵查中之
    陳述不具證據能力。又刑事訴訟法第一百五十九條之一第二
    項所指得為證據之被告以外之人於偵查中向檢察官所為之陳
    述，其證據能力不因偵訊證人當時被告不在場，未親自詰問
    證人而受影響（最高法院九十七年台上字第六０三號判決可
    資參照）。本案證人吳武林、張道璋於偵查中具結所為之證
    述，被告未提及有何顯不可信之情況，且證人吳武林、張道
    璋已於原審審理中經交互詰問，自均具有證據能力。
三、再按，被告以外之人（包括證人、鑑定人、告訴人、被害人
    及共同被告等）於審判外之陳述雖不符刑事訴訟法第一百五
    十九條之一至之四等四條之規定，而經當事人於審判程序同
    意作為證據，法院審酌該言詞陳述或書面陳述作成時之情況
    ，認為適當者，亦得為證據；當事人、代理人或辯護人於法
    院調查證據時，知有刑事訴訟法第一百五十九條第一項不得
    為證據之情形，而未於言詞辯論終結前聲明異議者，視為有
    前項之同意，同法第一百五十九條之五定有明文。立法意旨
    在於傳聞證據未經當事人之反對詰問予以核實，原則上先予
    排除。惟若當事人已放棄反對詰問權，於審判程序中表明同
    意該等傳聞證據可作為證據；或於言詞辯論終結前未聲明異
    議，基於尊重當事人對傳聞證據之處分權，及證據資料愈豐
    富，愈有助於真實發見之理念，且強化言詞辯論主義，使訴
    訟程序得以順暢進行，上開傳聞證據亦均具有證據能力。經
    查，本件檢察官、被告對於本案卷內相關證人之證述、文書
    卷證資料之證據能力，於本院九十九年九月二十七日上午九
    時三十分行準備程序中皆未表示異議，且未就上述證據資料
    之證據能力有合於刑事訴訟法第一百五十九條第一項不得為
    證據之情形於本院言詞辯論終結前聲明異議，且上述證人之
    證述、文書卷證資料亦經本院於九十九年十一月四日審理期
    日中逐一提示、朗讀，並告以要旨，本院復審酌相關證人證
    述筆錄製成、文書卷證資料取得，並無證據顯示有何違背程
    序規定情事，依據上述之說明，均應具有證據能力。
貳、實體理由：
一、訊據被告甲○○矢口否認涉有上揭重利犯行，並辯稱：伊未
    曾借款予吳武林、張道璋、乙○○、丙○○及李塏蘋等人。
    吳武林原本要請伊幫忙辦汽車貸款，但因車子老舊，無法辦
    理，後來才將汽車賣伊；張道璋則是透過吳武林介紹，跟伊
    買茶葉；乙○○只以電話詢問車子向銀行辦貸款之事，並未
    見過面；丙○○是賭博時認識的，曾請伊辦汽車貸款，但丙○○信用不好，不能辦；李塏蘋有請伊幫她問貸款之事，但
    後來有向伊借錢，也沒有聯絡，伊向李塏蘋的先生拿一萬七
    千元，是李塏蘋賭博時欠伊的錢云云。惟查：
（一）證人吳武林、張道璋、李塏蘋於警詢、偵查時；證人乙○○、丙○○於警詢時，對其等如何向被告甲○○借款，如
      何先扣利息，如何聯絡、提供擔保或交付利息等情，均證
      述綦詳，且證述均前後一致，又其中之證人吳武林、張道
      璋、李塏蘋三人於原審審理時，當庭面對被告甲○○，仍
      明白指證上開借款情節及被告甲○○確係借出金錢之人，
      而上開五名證人，與被告亦並無仇恨或嫌隙，衡情均無狹
      怨報復之理，是上開五名證人之證詞，應堪採信。
（二）又被告甲○○於警詢及偵查中均坦承上開0000000000號、
      0000000000號之手機門號，均係伊在使用等語（見彰化縣
      警察局彰化分局彰警分字第0980037823、第0000000000號
      刑案偵查卷第二頁、臺灣彰化地方法院檢察署九十八年度
      偵字第一０六三六號偵查卷第十二頁），且依該二門號之
      通聯調閱查詢單顯示，被害人即證人張道璋所使用之手機
      門號0000000000號；被害人即證人乙○○所使用之電話門
      號00-00000000號；被害人即證人丙○○使用之電話門號0
      0-00000000號；被害人即證人李塏蘋所使用之手機門號00
      00000000號話均與之有聯絡之紀錄，且次數亦為頻繁，且
      上開證人亦均證稱，渠等與被告上開二支行動電話門號聯
      絡，均是在談論借款或約定借款地點之事宜，是證被告甲○○所辯其等人僅在詢問車貸事項而已，並非屬實。
（三）另被告甲○○亦自承卷附之廣告即「可分期還、息低、保
      密，另有大額借貸、0000-000000」之廣告，係其所刊登，
      觀該內容，顯係欲招徠急需用錢之不特定人向伊借款之語
      句，而被告亦自承，有人打上開電話與之聯絡時，伊在電
      話中均自稱是「王仔」等語，此亦與上開證人證述渠等聯
      絡借款事宜之人係自稱「王仔」之人相符，顯見上開證人
      之證詞，絕非子虛烏有，至被告甲○○所辯之，伊並未從
      事供人借款業務，至於詞句係廣告創意云云，僅係被告甲○○欲求脫罪，推諉之詞，無可採信。
（四）此外本件復有九十八年十月七日自由時報廣告影本乙紙、
      0000000000、0000000000號行動電話使用者資料、通聯調
      閱查詢單、通聯紀錄各乙份在卷足資佐證。
（五）再被告甲○○貸款取息之利率高於尋常，不僅與民法第二
      百零三條所定之週年利率5％之法定利率，及同法第二百
      零五條所定之最高利率週年利率20％之限制，相去甚遠，
      且與目前銀行放款利率及一般民間利息之月息二分至三分
      相較，亦過於懸殊，衡諸目前社會經濟情況，被告確係取
      得與原本顯不相當之重利，至為明顯；而被害人即證人吳
      武林、張道璋、乙○○、丙○○、李塏蘋，均因須經濟情
      況急迫，急需要現金周轉等情事，願負擔較銀行、民間借
      款利率高出甚多之利息而向被告甲○○借款，衡情均有舉
      債之急迫情形。綜上，被告甲○○利用社會上種種因急迫
      而舉債濟急之情形，招徠陷於急迫之不特定人向其借貸，
      且被告甲○○貸款取息之利率甚高如前所述，是被告甲○○確係均乘他人急迫貸以金錢，而取得與原本顯不相當之
      重利無疑。而被告甲○○所為上開辯解，均係事後卸責之
      詞，均不可採信。本件事證明確，被告甲○○上開犯行，
      均堪認定，應予依法論科。
二、是核被告甲○○就事實欄一（一）至一（六）所示之行為，
    均係犯刑法第三百四十四條之重利罪。按重利犯罪之性質，
    在社會生活常態上或為零星偶一為之，或長期不間斷的反覆
    為之，均有其可能性，自難認立法者於制定刑罰法律之初，
    已認知重利行為必屬具反覆性之犯罪，且有意藉由法條中客
    觀構成要件之行為要素，涵括上開具有反覆實施特性之數個
    犯罪行為。況實務上最高法院歷來僅將專以觸犯該等法條之
    罪，為其日常生活之職業者之常業犯，認為其性質上屬多數
    行為之集合犯，在法律上將之擬制為一罪（即學理上稱之實
    質上一罪）（最高法院九十二年度台上字五一一五號判決、
    九十二年度台上字第四九五九號判決、九十三年度台上字第
    三六０九號判決、九十四年度台上字第四五六七號判決）；
    惟以本件被告甲○○對於被害人吳武林、張道璋、乙○○、
    丙○○、李塏蘋之各個重利犯行，因侵害法益不同，行為各
    自獨立，容係乘各被害人經濟窘迫之際，見機基於各別犯意
    而為之，自應予分論併罰，公訴人認係集合犯，應以一罪論
    ，顯係誤會。又按刑法上接續犯之概念係指數行為於同時同
    地或密切接近之時地實施，侵害同一之法益，各行為之獨立
    性極為薄弱，依一般社會健全觀念，在時間差距上，難以強
    行分開，在刑法評價上，以視為數個舉動之接續施行，合為
    包括之一行為予以評價，較為合理（最高法院八十六年臺上
    字第三二九五號判例參照）。惟查，被告所為上開六次重利
    犯行，其中事實欄一（一）、一（二）雖係對同一被害人（
    吳武林）所為，然觀諸事實欄一（一）及一（二）所示之犯
    罪時間，並非於密切接近之時地實施，且二次所借之款項不
    同，各行為間具有獨立性，並非難以強行分開，是依上開說
    明，被告上開事實欄一（一）及一（二）之二次犯行，尚難
    認係接續犯，亦予說明。綜上所述，被告所犯上揭六次重利
    犯行，雖罪名相同，惟其犯意各別，行為互殊，應予分論併
    罰。查被告曾於九十七年間因詐欺案件，經臺灣板橋地方法
    院以九十七年度簡字第九九四三號判處有期徒刑二月，於九
    十八年四月二十日易科罰金執行完畢等情，此有臺灣高等法
    院被告前案紀錄表、臺灣彰化地方法院檢察署刑案資料查註
    查紀錄表各一份附卷可稽，被告甲○○於有期徒刑執行完畢
    後，五年內故意再犯本件有期徒刑以上之五罪，均為累犯，
    均應依刑法第四十七條第一項前段規定，分別加重其刑。爰
    審酌被告利用被害人吳武林等人急需用錢之機會貸放款項，
    藉以牟取顯不相當之高額利息，取得與原本顯不相當之重利
    ，剝奪經濟上之弱者，所為殊屬可議，暨被告從事重利之期
    間、被害人人數、借貸金額、所獲利息，其犯罪之動機、目
    的、手段，暨犯罪後否認犯行、毫無悔意等一切情狀，分別
    量處如附表所示之刑，並各諭知易科罰金之折算標準，並定
    其應執行之刑及諭知易科罰金之折算標準【按被告行為時，
    刑法第四十一條第二項規定：「前項規定於數罪併罰，其應
    執行之刑未逾六月者，亦適用之。」，嗣經大法官會議釋字
    第六六號解釋：「中華民國九十四年二月二日修正公布之現
    行刑法第四十一條第二項，關於數罪併罰，數宣告刑均得易
    科罰金，而定應執行之刑逾六個月者，排除適用同條第一項
    得易科罰金之規定部分，與憲法第二十三條規定有違，並與
    本院釋字第三六六號解釋意旨不符，應自本解釋公布之日起
    失其效力。」，而刑法第四十一條於九十八年十二月三十日
    經總統修正公布，於九十九年一月一日施行，修正後刑法第
    四十一條第八項規定：「第一項至第四項及第七項之規定，
    於數罪併罰之數罪均得易科罰金或易服社會勞動，其應執行
    之刑逾六月者，亦適用之。」本院自應逕行適用修正後之規
    定，諭知易科罰金之折算標準】，以資儆懲。至未扣案之被
    害人（借款人）身分證影本、汽車讓渡書及被害人等所簽發
    之本票等物，均係供作借款質押之用，被告甲○○取得上開
    物品，無非充作擔保證明之用，若借款人嗣後依約定返還借
    款完竣，被告甲○○仍須將該等充為借款質押之物品返還，
    難認係被告甲○○犯罪所得之物，亦非被告甲○○所有，且
    均非屬違禁物，核與沒收之要件不符，自無從宣告沒收（最
    高法院九十二年度臺上字第二九二三號判決意旨參照），亦
    併予敘明。
三、原審判決認被告犯重利罪，事證明確，予以論罪科刑，固非
    無見，惟查，被告所為如事實欄一（一）及一（二）所示之
    犯行，犯罪時間有相當之區隔，係二次不同之借款，其犯意
    各別，行為互殊，應予分論併罰，已詳如前述，原審判決卻
    認被告所為係單一重利犯罪行為數個舉動接續實施，為接續
    犯，僅論以一罪，尚有未合。本件被告以否認犯罪為由提起
    上訴，雖無可採，惟原審判決既有上開可議之處，仍屬無可
    維持，應由本院將原審判決關於事實欄一（一）部分及已失
    所附麗之定應執行刑部分均予撤銷改判。
四、至原審判決認本件事實欄一（三）至一（六）所示之重利犯
    行，事證明確，依據刑事訴訟第二百九十九條第一項前段，
    刑法第三百四十四條、第四十七條第一項、第四十一條第一
    項前段，刑法施行法第一條之一第一項前段、第二項規定予
    以論科，並審酌上開情節，各量處有期徒刑三月，並均諭知
    易科罰金之折算標準，其認事用法，並無違誤，量刑亦稱妥
    適。被告此部分亦以否認犯罪為由提起上訴，並無可採，此
    部分之上訴為無理由，應予駁回。
五、另被害人丙○○係於九十八年十月十二日上午十時五十七分
    許，以其00-00000 000號電話，撥打被告甲○○持用之門號
    「0000000000號」行動電話，與自稱為「小王」之被告甲○○聯絡借款事宜，業據丙○○於警詢時陳述甚明，復有上開
    二支電話之通聯記錄在卷可憑（見彰化縣警察局彰化分局彰
    警分偵字第099000 4500號刑案偵查卷第十頁）；嗣於同日
    十三時二十九分、十四時二十四分、十四時二十八分、十六
    時二分，始有被告甲○○之0000000000號行動電話與丙○○
    0000000000號行動電話之通聯紀錄（見同上刑案偵查卷第十
    一頁），原審判決誤認丙○○於九十九年十月十二日上午十
    時五十七分許，以其00-00000000號電話，係與甲○○之門
    號「0000000000」號行動電話聯絡，應予更正，附此敘明。
六、末按「由被告上訴或為被告之利益而上訴者，第二審法院不
    得諭知較重於原審判決之刑。但因原審判決適用法條不當而
    撤銷之者，不在此限。」刑事訴訟法第三百七十條固定有明
    文。本件被告犯如事實欄一之（一）及一之（二）所示之犯
    行，其犯意各別，行為互殊，應予分論併罰，已詳如前述，
    原審判決卻認被告上開二行為，係屬接續犯，僅論以一罪，
    原審判決適用法則有誤，本院將之撤銷改判，故本件並無上
    開不利益變更禁止原則之適用，亦併予敘明。
據上論斷，應依刑事訴訟法第三百六十八條、第三百六十九條第
一項前段、第三百六十四條、第二百九十九條第一項前段，刑法
第三百四十四條、第四十七條第一項、第四十一條第一項前段、
第四十一條第八項、第五十一條第五款，刑法施行法第一條之一
第一項、第二項前段，判決如主文。
本案經檢察官丁○○到庭執行職務。
中    華    民    國    99    年    11    月     18   日
                  刑事第三庭    審判長法  官
                                      法  官
                                      法  官
以上正本證明與原本無異。
不得上訴。
                                      書記官  陳 玫 伶
中    華    民    國    99    年    11    月     18   日
附錄本案論罪科刑條文：
【刑法第三百四十四條】
  乘他人急迫、輕率或無經驗貸以金錢或其他物品，而取得與原
  本顯不相當之重利者，處一年以下有期徒刑、拘役或科或併科
  一千元以下罰金。
附表：
┌──┬───┬───────┬────────────────────┐
│編號│犯罪行│所犯法條及罪名│               宣  告  刑               │
│    │為    │              │                                        │
├──┼───┼───────┼────────────────────┤
│一  │如事實│刑法第三百四十│甲○○乘他人急迫貸以金錢，而取得與原本顯│
│    │欄一  │四條重利罪。  │不相當之重利，累犯，處有期徒刑月，如易│
│    │（一）│              │科罰金，以新臺幣壹仟元折算壹日。        │
│    │所示  │              │                                        │
├──┼───┼───────┼────────────────────┤
│二  │如事實│刑法第三百四十│甲○○乘他人急迫貸以金錢，而取得與原本顯│
│    │欄一  │四條重利罪。  │不相當之重利，累犯，處有期徒刑月，如易│
│    │（二）│              │科罰金，以新臺幣壹仟元折算壹日。        │
│    │所示  │              │                                        │
├──┼───┼───────┼────────────────────┤
│三  │如事實│刑法第三百四十│甲○○乘他人急迫貸以金錢，而取得與原本顯│
│    │欄一  │四條重利罪。  │不相當之重利，累犯，處有期徒刑月，如易│
│    │（三）│              │科罰金，以新臺幣壹仟元折算壹日。        │
│    │所示  │              │                                        │
├──┼───┼───────┼────────────────────┤
│四  │如事實│刑法第三百四十│甲○○乘他人急迫貸以金錢，而取得與原本顯│
│    │欄一  │四條重利罪。  │不相當之重利，累犯，處有期徒刑月，如易│
│    │（四）│              │科罰金，以新臺幣壹仟元折算壹日。        │
│    │所示  │              │                                        │
├──┼───┼───────┼────────────────────┤
│五  │如事實│刑法第三百四十│甲○○乘他人急迫貸以金錢，而取得與原本顯│
│    │欄一  │四條重利罪。  │不相當之重利，累犯，處有期徒刑月，如易│
│    │（五）│              │科罰金，以新臺幣壹仟元折算壹日。        │
│    │所示  │              │                                        │
├──┼───┼───────┼────────────────────┤
│六  │如事實│刑法第三百四十│甲○○乘他人急迫貸以金錢，而取得與原本顯│
│    │欄一  │四條重利罪。  │不相當之重利，累犯，處有期徒刑月，如易│
│    │（六）│              │科罰金，以新臺幣壹仟元折算壹日。        │
│    │所示  │              │                                        │
└──┴───┴───────┴────────────────────┘

司法院資訊處製作；財團法人民間司法改革基金會備份。
